bg-BG: Метод за обработка на ядки: Захаросани; Сурови; Печени; Солени; Други
ja: ナットの加工方法: 砂糖漬け; RAW; ロースト; 塩味; その他
sl-SI: Metoda predelave orehov: Kandiran; Surovo; Pražen; Soljen; Drugo
th: วิธีการประมวลผลถั่ว: ให้ความหวาน; RAW; คั่ว; เค็ม; อื่นๆ
pl: Metoda przetwórstwa orzechów: Kandyzowane; RAW; Palony; Solony; Inne
sk-SK: Spôsob spracovania orechov: Kandizovaný; Surový; Pražený; Solený; Iné
el: Μέθοδος επεξεργασίας ξηρών καρπών: Ζαχαρωμένοι; Ωμοί; Ψητοί; Αλατισμένοι; Άλλο
da: Bearbejdningsmetode for nødder: Kandiseret; RAW; Ristet; Saltet; Andet
zh-TW: 螺母加工方法: 甜味; RAW; 烤; 鹽漬; 其他
ko: 너트 가공 방법: 캔디드; RAW; 구움; 소금에 절인; 기타
en: Nut processing method: Candied; Raw; Roasted; Salted; Other
fi: Pähkinöiden käsittelymenetelmä: Sokeroitu; RAW; Paahdettu; Suolattu; Muu
tr: Kabuklu yemiş işleme yöntemi: Şekerli; RAW; Kavrulmuş; Tuzlu; Diğer
nb: Behandlingsmetode for muttere: Kandisert; RAW; Brent; Saltet; Annet
sv: Metod för bearbetning av nötter: Kanderad; RAW; Rostad; Saltad; Övrigt
ru: Метод обработки орехов: Засахаренные; Сырые; Жареные; Соленые; Другие
de: Mutterverarbeitungsmethode: Kandiert; RAW; Geröstet; Gesalzen; Sonstiges
pt-BR: Método de processamento de nozes: Cristalizado; RAW; Assado; Salgado; Outro
ro-RO: Metoda de prelucrare a oleaginoaselor: Confiate; Crude; Prăjite; Sărate; Altele
zh-CN: 螺母加工方法: 蜜饯类; RAW; 烤制; 腌制; 其他
vi: Phương pháp chế biến hạt: Tẩm đường; RAW; Rang; Có muối; Khác
es: Método de procesamiento de nueces: Azucarado; RAW; Asado; Salado; Otros
nl: Notenverwerkingsmethode: Gekonfijt; RAW; Geroosterd; Gezouten; Andere
cs: Způsob zpracování ořechů: Kandované; RAW; Pražené; Solené; Jiné
fr: Méthode de traitement des noix: Confit; RAW; Rôti; Salé; Autre
it: Metodo di lavorazione delle noci: Candito; Semplice; Tostato; Salato; Altro
hu: Dió feldolgozási módja: Cukrozott; Nyers; Pörkölt; Sózott; Egyéb
pt-PT: Método de processamento de nozes: Cristalizado; RAW; Assado; Salgado; Outro
lt-LT: Riešutų paruošimo būdas: Cukruoti; Neapdoroti; Skrudinti; Sūdyti; Kita
hr-HR: Način obrade orašastih plodova: Ušećereno; Sirovo; Pečeno; Slano; Ostalo